【裁判字號】    89,易,2760
【裁判日期】    890915
【裁判案由】    毒品危害防制條例
【裁判全文】
臺灣臺中地方法院刑事判決                        八十九年度易字第二七六號
    公  訴  人  臺灣臺中地方法院檢察署檢察官
    被      告  甲○○
右列被告因毒品危害防制條例案件，經檢察官提起公訴（八十九年度毒偵字第四一二
九號），本院判決如左︰
    主      文
甲○○連續施用第二級毒品，累犯，處有期徒刑陸月，如易科罰金，以參佰元折算壹
日，扣案之安非他命壹包（毛重拾壹點伍公克）沒收銷燬之；又持有第一級毒品，累
犯，處有期徒刑參月，如易科罰金，以參佰元折算壹日，送驗後扣案之海洛因壹包（
淨重零點玖玖公克，包裝重零點玖公克）沒收銷燬之。主刑部分應執行有期徒刑柒
月，如易科罰金，以參佰元折算壹日。
    事      實
一、甲○○曾於民國八十六年間，因違反麻醉藥品管理條例案件，經臺灣南投地方法
    院判處有期徒刑九月確定，甫於八十八年四月二十一日假釋期滿執行完畢。復因
    施用毒品案件，經同院以八十八年度毒聲字第七三七號裁定送勒戒處所觀察、勒
    戒後，認無繼續施用毒品之傾向，臺灣南投地方法院檢察署檢察官乃於八十八年
    五月十八日以八十八年度偵字第二四八三號為不起訴處分確定。詎甲○○猶不知
    自我約束，明知安非他命已列為毒品危害防制條例第二條第二項第二款所稱之第
    二級毒品，竟基於概括之犯意，由綽號「阿貓」之年籍、姓名均不詳之男子處購
    得第二級毒品安非他命後，即自八十九年五月間起至八十九年六月九日上午十一
    時許止，連續在彰化縣芬園鄉○○村○○路三一八號住處，將第二級毒品安非他
    命置放鋁箔紙上，以火點燃燒烤產生煙霧吸食之方式，施用毒品安非他命多次，
    平均一週施用一次。另陳某明知海洛因已列為毒品危害防制條例第二條第二項第
    一款所稱之第一級毒品，因手術後身體疼痛，欲藉由吸食海洛因解除，乃於八十
    九年六月五日下午五時許，在臺中市○○路建國市場附近，以新臺幣（下同）五
    千元，由綽號「阿福」之年籍、姓名均不詳之男子處購得第一級毒品海洛因一包
    後即隨身持有，但尚未吸食。嗣於八十九年六月九日下午六時許，在臺中市○○
    路一九０號為警查獲，並當場在身上扣得其所有之安非他命一包（毛重拾壹點伍
    公克）及海洛因一包（嗣後送檢驗，檢驗後淨重零點玖玖公克，包裝重零點玖
    公克）。後經本院以八十九年度毒聲字第三四六九號裁定送觀察勒戒後，認有繼
    續施用毒品之傾向。
二、案經臺中市警察局第二分局報請臺灣臺中地方法院檢察署檢察官偵查起訴。
    理      由
一、前揭事實，業據被告甲○○分別於警、偵訊及本院審理時坦承不諱，並有如事實
    欄所示之物扣案可資佐證，而扣案之粉末經送檢驗結果，確含海洛因成分，有法
    務部調查局鑑定通知書一份在卷足憑，且被告為警查獲後所採集之尿液，經送檢
    驗結果，確呈甲基安非他命陽性反應，亦有臺中市衛生局煙毒尿液檢驗成績書一
    紙附卷可稽，本件事證明確，被告犯行洵堪認定。
二、按海洛因、安非他命分屬毒品危害防制條例第二條第二項第一款、第二款所指之
    第一級及第二級毒品，合先敘明。被告前因施用毒品案件，經臺灣南投地方法院
    以八十八年度毒聲字第七三七號裁定送勒戒處所觀察、勒戒後，認無繼續施用毒
    品之傾向，臺灣南投地方法院檢察署檢察官乃於八十八年五月十八日以八十八年
    度偵字第二四八三號為不起訴處分確定；再因相同案件，經本院以八十九年度毒
    聲字第三四六九號裁定送觀察、勒戒後，認有繼續施用毒品之傾向，有該署刑案
    資料查註紀錄表及臺灣臺中看守所八十九年六月二十二日中所正總字第０五四三
    號有無繼續施用毒品傾向證明書各一份在卷足憑。被告於五年內再施用及持有毒
    品，核其所為係分別犯同條例第十條第二項之施用第二級毒品罪及同法第十一條
    第一項之持有第一級毒品罪。被告施用第二級毒品，其持有毒品之行為，意在供
    己施用，故持有之低度行為，應為施用之高度行為所吸收，不另論罪。被告先後
    多次施用第二級毒品安非他命之犯行，時間緊接，且觸犯構成要件相同之罪，顯
    係基於概括犯意反覆為之，應依刑法第五十六條連續犯之規定，論以一罪，並加
    重其刑。而被告所犯上開二罪間，犯意各別、構成要件互殊，應分論併罰。再被
    告曾於八十六年間，因違反麻醉藥品管理條例案件，經臺灣南投地方法院判處有
    期徒刑九月確定，甫於八十八年四月二十一日假釋期滿執行完畢，有本院被告全
    國全案紀錄表及臺灣臺中地方法院檢察署刑案資料查註紀錄表在卷可考，其於執
    行完畢後五年內，再犯本件有期徒刑以上之罪，係累犯，應依法各加重其刑，其
    中所犯施用第二級毒品罪部分遞加重之。末查被告因施用毒品犯行，經觀察、勒
    戒後，猶不加克制，故態復萌，再施用毒品不輟，無視於毒品對於自身健康之戕
    害及國家對於杜絕毒品犯罪之禁令，惡性非輕，惟審酌被告犯後坦承犯行，態度
    尚佳，及施用毒品者均具有相當程度之生理成癮性及心理依賴性，戒除不易，且
    犯罪心態亦與一般刑事犯罪之本質不同，非難性較低等一切情狀，量處如主文所
    示之刑，並定其應執行之刑及諭知易科罰金之折算標準，以資懲儆。扣案之安非
    他命一包（毛重拾壹點伍公克）及海洛因一包（嗣後送檢驗，檢驗後淨重零點玖
    玖公克，包裝重零點玖公克），均屬毒品，應依毒品危害防制條例第十八條第
    一項前段沒收銷燬之。至海洛因送驗用罄部分，因已滅失，爰不另為沒收銷燬之
    諭知，併此敘明。
據上論斷，應依刑事訴訟法第二百九十九條第一項前段、毒品危害防制條例第十條第
二項、第十一條第一項、第二十條第三項前段、第十八條第一項前段，刑法第十一條
前段、第五十六條、第四十七條、第四十一條、第五十一條第五款，罰金罰鍰提高標
準條例第二條，判決如主文。
中    華    民    國      八十九      年      九      月      十五      日
                                    臺灣臺中地方法院刑事第七庭
                                         法  官    劉  錫  賢
右正本證明與原本無異。
如不服本判決，應於判決送達後十日內向本院提出上訴狀，上訴於臺灣高等法院臺中
分院( 須附繕本 )。
                                         書記官
中    華    民    國      八十九      年      九      月      十五      日
附錄論罪科刑之法條︰
毒品危害防制條例第十條第二項：
施用第二級毒品者，處三年以下有期徒刑。
毒品危害防制條例第十一條第一項：
持有第一級毒品者，處三年以下有期徒刑、拘役或新台幣五萬元以下罰金。


司法院資訊處製作；財團法人民間司法改革基金會備份。
